【裁判字號】    98,審聲,297
【裁判日期】    980827
【裁判案由】    停止執行
【裁判全文】
臺灣高雄地方法院民事裁定             98年度審聲字第297號
聲  請  人  乙○○
相  對  人  丙○○○
即  債務人
相  對  人  華南商業銀行股份有限公司
法定代理人  甲○○
相  對  人  台中商業銀行股份有限公司
法定代理人  戊○○
相  對  人  陽信商業銀行股份有限公司
法定代理人  丁○○
相  對  人  合作金庫商業銀行股份有限公司
法定代理人  己○○
上當事人間聲請停止執行事件，本院裁定如下：
  主  文
聲請人供擔保新臺幣壹拾參萬元後，本院九十八年度司執字第一
二九七三號執行事件之強制執行程序中，關於如附表所示不動產
之拍賣程序，於本院九十八年度審訴字第二０一七號第三人異議
之訴事件裁判確定前，應暫予停止執行。
  理  由
一、按有回復原狀之聲請，或提起再審或異議之訴，或對於和解
    為繼續審判之請求，或提起宣告調解無效之訴，撤銷調解之
    訴，或對於法院依強制執行法第4 條第1 項第5 款之裁定提
    起抗告時，法院因必要情形或依聲請定相當並確實擔保，得
    為停止強制執行之裁定，強制執行法第18條第2 項定有明文
    。再者，法院依強制執行法第18條第2 項定擔保金額而為准
    許停止強制執行之裁定者，該項擔保係備供債權人因停止執
    行所受損害之賠償，其數額應依標的物停止執行後，債權人
    未能即時受償或利用該標的所受之損害額，或因另供擔保強
    制執行所受之損害額定之，非以標的物之價值或其債權額為
    依據，有最高法院86年度台抗字第442 號裁定意旨可供參酌
    。
二、本件聲請意旨略以：本院98年度司執字第12973 號執行事件
    之拍賣標的物（如附表所示，下稱系爭房地），為伊於民國
    91年10月18日出賣予相對人即債務人丙○○○，惟丙○○○
    迄今仍有尾款新台幣（下同）1,000,000 元未支付，伊已向
    其為解除買賣契約之意思表示，故丙○○○自應返還系爭房
    地予伊，而提起第三人異議之訴，爰聲請准予供擔保停止執
    行等語。經本院調取該執行卷宗及本院98年審訴字第2017號
    第三人異議之訴事件卷宗審究後，認系爭房地之所有權歸屬
    確為前揭執行程序得否續行之前題，故於此項爭議尚未裁判
    確定前，有停止前揭執行程序之必要，是聲請人之聲請為有
    理由，應予准許。
三、其次，本件相對人中主債權人華南商業銀行股份有限公司請
    求執行之債權額即已達新台幣（下同）17,650,000元，惟聲
    請人所爭執之拍賣標的物即系爭房地之價值，經鑑定後為1,
    265,700 元，經本院執行處核定第一次拍賣最低價額為1,30
    0,000 元，是如停止執行，債權人即不能及時由拍賣價金受
    償，故本院認本件停止執行擔保金之酌定，以第一次拍賣最
    低價額為計算相對人所受損害之基準，應屬可採。而就一般
    情形而言，此項金錢債權無法利用之損失，應係指法定遲延
    利息之損失，並參酌本件第三人異議之訴之主要爭執在於系
    爭房地之所有權歸屬、訟爭之複雜程度、訴訟期間之長短、
    債權人所受之上開損害性質及內容，本院認以130,000 元（
    約係2 年之法定遲延利息數額）為適當，爰酌定為本件之擔
    保金額。
四、依強制執行法第18條第2項，裁定如主文。
中    華    民    國    98    年    8     月    27    日
                  民事第二庭法  官  盧怡秀
為正本係照原本作成。
如對本裁定抗告須於裁定送達後10日內向本院提出抗告狀，並繳
納裁判費新台幣1,000元。
中    華    民    國    98    年    8     月    27    日
                            書記官  林惟英
附表：
┌──┬────────────────────────┐
│    │坐落                                            │
├──┼────────────────────────┤
│土地│高雄縣旗山鎮○○段529-88地號                    │
├──┼────────────────────────┤
│房屋│高雄縣旗山鎮○○段124 建號（門牌號碼高雄縣旗山鎮○
○    ○○○街37巷18號，含同段4242建號未保存登記部分）  │
└──┴────────────────────────┘


司法院資訊處製作；財團法人民間司法改革基金會備份。
